# 合并客户口径下的单项计提比例

提问人：我就不减速 时间：2023-01-31 14:51:11
请教陈版主，某一地产客户有若干家关联公司与被审计单位交易，营业收入与应收账款均以合并口径披露该地产客户，合并口径中有一家该地产公司的孙孙公司A公司（关系较远但确实持股控制）回款不正常，其他家都正常，被审计单位预期很难收回该A公司应收账款，可能涉及单项计提。如前所述，在地产客户合并口径下不能仅对一家公司单项计提，此外，其他应收款中还存在地产客户合并口径下正常回款公司的押金（押金预计能收回）。
请教陈版主，该如何对合并口径的地产客户或回款不正常的A公司计提坏账准备。

回答人：chenyiwei
在主帖所述情况下，如果该房地产集团内部各企业之间的信用风险确实可以做到严格隔离，则该孙公司A的信用风险特征不同于该集团内的其他成员企业，此时以客户集团为单位统一按一种方法计提是不合适的，不符合“同一组合内所有应收款项的信用风险特征具有同质性”的要求。此时应针对该A公司单独进行减值测试和坏账准备计提，不应将其并入其所属集团统一计提。
另外，要考虑该客户集团内部的关系，关注其不同成员企业之间的信用风险是否会互相“感染”，以及当前个别孙公司出现的兑付危机是否预示着整个集团财务状况的恶化等，按照前瞻性信息调整的要求，对于目前尚正常还款的该集团内其他企业，考虑适当提高计提比例。